Registros de la Familia De la Torre, 1874-2003
University of Arizona Libraries, Special Collections
Registros de la Familia De la Torre 1874-2003
MS 420
La Familia De la Torre
13 Cajas, 12.50 Pies Lineales
Registro, 1874-2003 (Volumen 1910-1946). Esta colección contiene material que documenta la vida de la familia De la Torre y su involucración en el Movimiento Cristero. La familia se trasladó del centro de México a Nogales, Sonora, llevando con ellos el Movimiento al norte del país. El registro consiste de materiales bibliográficos; correspondencia; materiales impresos, incluyendo folletos, boletines de noticias, recortes de periódico e declaraciones públicas; fotografías y negativos. El volumen, o mayor parte del registro, está constituido por materiales impresos y fotografías. Esta colección también incluye más de 280 libros que pueden encontrarse en el catálogo de la Biblioteca de la Universidad de Arizona bajo el título Cristero Movement Collection. La mayoría de los materiales son en español. An version of this finding aid is available.
Nota Sobre el Procesamiento: Materiales adicionales fueron proporcionados por Jose De la Torre en el año 2014, y estos fueron procesados como suplemento del registro en el año 2015. La guía general de la colección fue revisada con el fín de incluir esta última adición de manuscritos y fotografías como una nueva serie.
University of Arizona Libraries, Special Collections University of Arizona Libraries, Special Collections PO Box 210055 Tucson, AZ 85721-0055 Phone: 520-621-6423 Fax: 520-621-9733 URL:http://speccoll.library.arizona.edu E-Mail: LBRY-askspcoll@email.arizona.edu
Restricciones de Acceso
No hay restricciones de accesso.
Unidades de Descripción Relacionadas
Esta colección también incluye más de 280 libros que pueden encontrarse en el catálogo de la Biblioteca de la Universidad de Arizona bajo el título Cristero Movement Collection.
Nota Histórica
El Movimiento Cristero (1926-1929) fue una revuelta de los católicos en contra del gobierno mexicano la cual ocurrió en respuesta a legislación anticatólica. Estás legislaciones comenzaron con la Constitución de México en 1917, pero fue con la llegada del presidente Plutarco Elías Calles (1924-1928) que estas leyes comenzaron a ser impuestas. El presidente Calles agregó a estas sus propias severas legislaciones, las cuales imponían severas restricciones a clero y la iglesia en México. El Movimiento Cristero se originó en el sur de México y rápidamente llegó al norte.
El Movimiento duró una década y costó más de 100,000 vidas. Los Cristeros eventualmente lograron establecer su libertad religiosa en práctica, pues aunque las provisiones anticléricas se mantuvieron como parte de la Constitución, estas dejaron de ser impuestas. La familia De la Torre, teniendo vínculos estrechos con la Iglesia Católica y el clero, fue instrumental en transmitir al Movimiento Cristero al norte de México. La familia, originaria de Zacatecas y Guanajuato, se mudó a Aguascalientes y después, en 1922, a San Luis Potosí. La familia se trasladó una vez más, a Tampico, por razones económicas hasta que finalmente se mudaron a Nogales, tanto Sonora como Arizona, para escapar la persecución de las autoridades debido a su involucramiento con la Iglesia y el Movimiento.
Ignacio De la Torre Berumen (n. 1878) y María De la Torre Uribarren (Velasco) (n. 1878) fueron los padres de siete hijos y una hija, muchos de los cuales llegaron a ser figuras importantes dentro del Movimiento, tanto como miembros del clero y seglares. María (n. 1900) fue una figura central de apoyo para la familia, sirviendo de punto central para la comunicación e información. El novio de María, Fidel Muro, quien también fue parte del Movimiento, fue capturado y ejecutado en 1928. Ignacio (n. 1901) fue un sacerdote que se convirtió en vicario general de la arquáidiócesis de Hermosillo. Él fue activo en el campo de la educación y fundó varias organizaciones religiosas. Ignacio fue asesinado bajo circunstancias misteriosas en 1979 en Imuris, Sonora. Tanto Francisco (b. 1905) como Carlos (b. 1914) llegaron a ser respetados sacerdotes jesuitas. Estos tres hermanos fueron instrumentales en reabrir las iglesias que el gobierno había cerrado en Nogales. Alfonso (b. 1908), un soldado Cristero, murió en 1935 durante una batalla cerca de Aguascalientes. Luis (b. 1910) también se involucró en el Movimiento Cristero y luego se casó y formó una familia. Ni Edmundo (b. 1912) ni Benjamín (b. 1918) tuvieron una fuerte participación en el Movimiento, prefiriendo enfocarse en sus familias y negocios.
La familia De la Torre mantenía amistad con figuras prominentes del Movimiento Cristero, tales como el sacerdote Juan Navarrete. Varios de los miembros de la familia pertenecieron a organizaciones Cristeras como la Asociación Católica de la Juventud Mexicana (ACJM) y la Liga Nacional Defensora de la Libertad (LNDL). Tanto María como Ignacio solían usar seudónimos en sus correspondencias y publicaciones. María usó el seudónimo de Margarita Sofía e Ignacio usó varios seudónimos, incluyendo José, Ysidro, Ismael Gómez, e Ismael Tizcareño.
Alcance y Contenido
Registro, 1874-2003 (Volumen 1910-1946). Esta colección contiene documentos de la familia De la Torre que comprueban su involucración con el Movimiento Cristero y su traslado del centro de México a Sonora, incluyendo Nogales. El volumen, o mayoría de la colección, consiste de materiales impresos y fotografías. Los materiales impresos destacan el progreso del Movimiento e incluye Folletos religiosos y políticos, boletines de noticias, recortes de periódico, y reportes. La mayoría de las fotografías tienen que ver con la familia De la Torre y sus amigos. Algunos documentos están relacionados con organizaciones políticas Cristeras, tal como la Asociación Católica de la Juventud Mexicana (ACJM) y la Liga Nacional Defensora de la Libertad (LNDL), incluyendo documentos de contabilidad y administrativos. Otros materiales únicos consisten de un registro de combate, cuentas personales y tiras cómicas políticas. También incluye documentos y correspondencia personales de la familia De la Torre. La mayoría de los materiales están en español. Esta colección cuenta también con más de 280 libros que pueden encontrarse en el catálogo de la Biblioteca de la Universidad de Arizona, bajo el título “Cristero Movement Collection.”
Related Material
Juan Navarrete y Guerrero Collection, (1912-2000), MS 423
An version of this finding aid is available.
Arreglo
Esta colección está organizada en siete series:
Serie I: Archivos Bibliográficos, 1874-1984
Serie II: Correspondencia, 1890-1994
Serie III: Archivos Temáticos, 1928-1944
Serie IV: Materiales Impresos, 1885-1990
Serie V: Fotografías y Negativos, 1874-1970
Serie VI: Materiales Sobredimensionados, 1906-1979
Serie VII: Suplemento de Manuscritos y Fotografías de la Familia, 1910-2003
Puntos de Acceso
De la Torre Family- Archives
Navarrete y Guerrero, Juan, 1886-1982
Cristero Rebellion, 1926-1929--History--Sources
Cristero Rebellion, 1926-1929
Cristero Rebellion, 1926-1929--Religious aspects
Church and state--Mexico--History--20th century
Asociación Católica de la Juventud Mexicana
Mexico, North--Politics and government--20th century
Sonora (México: State)
Lista de Contenidos
- Archivos Bibliográficos, 1874-1984
  Organización: Alfabética. Esta serie contiene materiales biográficos de miembros de la familia De la Torre, incluyendo anuarios y certificados escolares, anuncios de nacimiento, comunión, boda y fallecimiento, un árbol familiar, documentos de inmigración, historias familiares, recuentos personales. También cuenta con materiales de otros líderes religiosos. La mayoría de los documentos biográficos se encuentras en español. Nota: Algunos materiales se encuentras en la serie VII, de materiales sobredimensionados.
  - Certificados, sin fecha, 1877-1962 (Box 1, Folder 1)
  - De la Torre, Alfonso – Fallecimiento, 1935-1945 (Box 1, Folder 2)
  - De la Torre, Benjamín, sin fecha, 1926-1942 (Box 1, Folder 3)
  - De la Torre, Carlos, sin fecha, 1914-1973 (Box 1, Folder 4)
  - De la Torre, Carlos – Anuario Escolar, 1944 (Box 1, Folder 5)
  - De la Torre, Carlos – Anuario Escolar, 1946 (Box 1, Folder 6)
  - De la Torre, Edmundo, 1912-1965 (Box 1, Folder 7)
  - De la Torre, Francisco, sin fecha, 1918-1939 (Box 1, Folder 8)
  - De la Torre, Ignacio, sin fecha, 1909-1972 (Box 1, Folder 9)
  - De la Torre, Ignacio – Anuario Escolar, 1945 (Box 1, Folder 10)
  - De la Torre, Luis, sin fecha, 1910-1952 (Box 1, Folder 11)
  - De la Torre Berumen, Ignacio – Fallecimiento, 1948 (Box 1, Folder 12)
  - De la Torre, Historia Familiar – Estampas Cristeras, sin fecha (Box 1, Folder 13)
  - De la Torre, Historia Familiar – Árbol Familiar, sin fecha (Box 1, Folder 14)
  - Duval, Louis, sin fecha (Box 1, Folder 15)
  - Anuncios Funerales, sin fecha, 1885-1984 (Box 1, Folder 16)
  - General, sin fecha, 1874-1970 (Box 1, Folder 17)
  - Documentos Inmigratorios, 1927-1942 (Box 1, Folder 18)
  - Muro, Fidel, 1928-1953 (Box 1, Folder 19)
  - Navarrete, Juan, sin fecha, 1920-1968 (Box 1, Folder 20)
  - Uribarren De la Torre, María, sin fecha, 1887-1927 (Box 1, Folder 21)
- Correspondencia, 1890-1994
  Organización: Alfabética. Esta serie contiene correspondencia, en su mayoría entre miembros de la familia De la Torre, pero también entre el Arzobispo de Hermosillo, Juan Navarrete, y otras figuras del Movimiento Cristero. La mayoría de la correspondencia está en español. Algunas piezas se encuentran en inglís y latín.
  - De la Torre, Alfonso, sin fecha, 1921-1928 (Box 1, Folder 22)
  - De la Torre, Alfonso, 1932-1935 (Box 1, Folder 23)
  - De la Torre, Alfonso – Fallecimiento, 1935-1948 (Box 1, Folder 24)
  - De la Torre, Benjamín, sin fecha, 1931-1944 (Box 1, Folder 25)
  - De la Torre, Benjamín, 1945-1949 (Box 1, Folder 26)
  - De la Torre, Carlos, sin fecha, 1926-1938 (Box 1, Folder 27)
  - De la Torre, Carlos, 1939-1960 (Box 1, Folder 28)
  - De la Torre, Edmundo, sin fecha, 1917-1964 (Box 1, Folder 29)
  - De la Torre, Francisco, sin fecha, 1920-1929 (Box 2, Folder 1)
  - De la Torre, Francisco, 1930-1939 (Box 2, Folder 2)
  - De la Torre, Francisco, 1940-1989 (Box 2, Folder 3)
  - De la Torre, Ignacio, sin fecha, 1919-1934 (Box 2, Folder 4)
  - De la Torre, Ignacio, 1935-1955 (Box 2, Folder 5)
  - De la Torre, Luis, 1921-1959 (Box 2, Folder 6)
  - De la Torre, María, 1909-1965 (Box 2, Folder 7)
  - De la Torre, María - Reseña Biográfica de Fidel Muro, 1942-1943 (Box 2, Folder 8)
  - De la Torre Berumen, Ignacio, 1900-1946 (Box 2, Folder 9)
  - Duval, Louis, sin fecha, 1930-1945 (Box 2, Folder 10)
  - General, sin fecha, 1917-1994 (Box 2, Folder 11)
  - López, Eulalio, 1935-1937 (Box 2, Folder 12)
  - Manríquez y Zarate, José de Jesús, 1931-1932 (Box 2, Folder 13)
  - Familia Muro, sin fecha, 1927-1944 (Box 2, Folder 14)
  - Navarrete, Juan, 1919-1946 (Box 2, Folder 15)
  - Palomar y Vizcarra, Miguel, 1944-1965 (Box 2, Folder 16)
  - Unión Nacional Sinarquista, 1937-1944 (Box 2, Folder 17)
  - Uribarren De la Torre, María, sin fecha, 1890-1945 (Box 2, Folder 18)
- Archivos Temáticos, 1928-1944
  Organización: Alfabética. Esta serie contiene materiales relacionados con el Movimiento Cristero e incluyen memorias personales, un libro de contabilidad, dinero impreso y un registro de combate. También contenidos están materiales misceláneos como anuarios escolares, estampillas y documentos relacionados con Alemania en los tiempos de la Segunda Guerra Mundial. La mayoría de los documentos están en español.
  - Libro de Direcciones, sin fecha (Box 2, Folder 19)
  - Tiras Cómicas – Alfonso De la Torre, sin fecha, 1928-1930 (Box 2, Folder 20)
  - Colegio Centro América – Anuario Escolar, 1935-1936 (Box 2, Folder 21)
  - Registro de Combate, 1932 (Box 2, Folder 22)
  - Libro de Contabilidad, 1935-1936 (Box 2, Folder 23)
  - Documentos Alemanes, sin fecha, 1936-1945 (Box 2, Folder 24)
  - Universidad Gregoriana (Rome, Italy), sin fecha (Box 2, Folder 25)
  - Liga Nacional Defensora de la Libertad – Memoria, 1937 (Box 2, Folder 26)
  - Mapas, sin fecha (Box 2, Folder 27)
  - Dinero, sin fecha (Box 2, Folder 28)
  - Pro, Miguel (Sacerdote), sin fecha (Box 2, Folder 29)
  - Tarjetas Religiosas, sin fecha, 1935-1967 (Box 2, Folder 30)
  - Seminario Nacional Mexicano – Montezuma, New Mexico – Anuario Pontifical, 1944 (Box 2, Folder 31)
  - Estampillas, sin fecha (Box 2, Folder 32)
- Materiales Impresos, 1885-1990
  Organización: Alfabética. Esta serie contiene documentos políticos y religiosos, en su mayoría concernientes al Movimiento Cristero y los cuales incluyen propaganda, folletos, boletines de noticias, volantes y recortes de periódicos. Contenidos también están recuerdos religiosos. La mayoría de los documentos están en español, pero se incluyen algunos en inglés, francés, alemán y latín. Nota: Algunos materiales se encuentras en la serie VII, de materiales sobredimensionados.
  - Folletos, sin fecha, 1931-1953 (Box 3, Folder 1)
  - Volantes, sin fecha, 1914-1970 (Box 3, Folder 2)
  - Himnos, sin fecha, 1924-1966 (Box 3, Folder 3)
  - Publicaciones – General, 1904-1949 (Box 3, Folder 4)
  - Publicaciones – Juventud Católica, 1922-1923 (Box 3, Folder 5)
  - Publicaciones – Juventud Católica, 1923-1924 (Box 3, Folder 6)
  - Revistas – General, 1924-1967 (Box 3, Folder 7)
  - Revistas – Juan Diego, 1935-1951 (Box 3, Folder 8)
  - Revistas – Juventud, 1939-1957 (Box 3, Folder 9)
  - Revistas – Latinoamérica, 1949 (Box 3, Folder 10)
  - Revistas – Legión, 1967-1968 (Box 3, Folder 11)
  - Revistas – Legión, 1968-1969 (Box 3, Folder 12)
  - Revistas – Señal, 1963 (Box 3, Folder 13)
  - Revistas – Revista Católica, 1929 (Box 3, Folder 14)
  - Revistas – Unión, 1945-1952 (Box 3, Folder 15)
  - Misceláneos, sin fecha, 1904-1927 (Box 3, Folder 16)
  - Misceláneos, 1945-1982 (Box 3, Folder 17)
  - Recortes de Periódico, sin fecha (Box 3, Folder 18)
  - Recortes de Periódico, 1894-1966 (Box 3, Folder 19)
  - Boletines de Noticias – El Auxilio Mariano, 1928-1929 (Box 3, Folder 20)
  - Boletines de Noticias – La Batea, 1928 (Box 3, Folder 21)
  - Boletines de Noticias – Boletín de la Comisión Central de Instrucción Religiosa de la Acción Católica Mexicana, 1933 (Box 3, Folder 22)
  - Boletines de Noticias – Boletín de la Guerra, sin fecha, 1928 (Box 3, Folder 23)
  - Boletines de Noticias - Boletín de la Sociedad de Santa Teresita, 1928-1935 (Box 3, Folder 24)
  - Boletines de Noticias - Boletín Oficial de Integrismo, 1952 (Box 3, Folder 25)
  - Boletines de Noticias – Boletín Oficial del IV Centrario Guadalupano, 1931 (Box 3, Folder 26)
  - Boletines de Noticias – Buenas Nuevas, 1983 (Box 3, Folder 27)
  - Boletines de Noticias – Carta Pastoral, sin fecha, 1923-1936 (Box 3, Folder 28)
  - Boletines de Noticias - Carta Pastoral, 1938-1944 (Box 4, Folder 1)
  - Boletines de Noticias - Comité Popular de Defensa Mexicana, 1935 (Box 4, Folder 2)
  - Boletines de Noticias - Criterio, 1926-1934 (Box 4, Folder 3)
  - Boletines de Noticias - Criterio, 1934 (Box 4, Folder 4)
  - Boletines de Noticias - Cultura Cristiana, 1933-1936 (Box 4, Folder 5)
  - Boletines de Noticias - De Broma y de Vera, 1927 (Box 4, Folder 6)
  - Boletines de Noticias - David, 1937-1959 (Box 4, Folder 7)
  - Boletines de Noticias - Desde México, sin fecha, 1934-1937 (Box 4, Folder 8)
  - Boletines de Noticias - Desde Mi Destierro, sin fecha (Box 4, Folder 9)
  - Boletines de Noticias - Desde Mi Sotano, 1926 (Box 4, Folder 10)
  - Boletines de Noticias - El Ensayo, 1928 (Box 4, Folder 11)
  - Boletines de Noticias - Evangelio, 1945 (Box 4, Folder 12)
  - Boletines de Noticias - El Faro, 1932 (Box 4, Folder 13)
  - Boletines de Noticias - General, sin fecha, 1926-1971 (Box 4, Folder 14)
  - Boletines de Noticias - Gladius, 1926 (Box 4, Folder 15)
  - Boletines de Noticias - Hector, sin fecha (Box 4, Folder 16)
  - Boletines de Noticias - Hoja Parroquial, 1990 (Box 4, Folder 17)
  - Boletines de Noticias - La Honda, 1936 (Box 4, Folder 18)
  - Boletines de Noticias - Juan Diego, 1940 (Box 4, Folder 19)
  - Boletines de Noticias - La Lucha, 1935 (Box 4, Folder 20)
  - Boletines de Noticias - Las Maravillas del Santo Rosario, 1989 (Box 4, Folder 21)
  - Boletines de Noticias - Liga Nacional Defensora de la Libertad Religiosa, sin fecha, 1926-1936 (Box 4, Folder 22)
  - Boletines de Noticias - Minutillo, 1929 (Box 4, Folder 23)
  - Boletines de Noticias - Nuestra Vida, 1937-1938 (Box 4, Folder 24)
  - Boletines de Noticias - Onir, 1935-1936 (Box 4, Folder 25)
  - Boletines de Noticias-Organo Oficial del Comite Popular de Defensa Mexicana, 1935 (Box 4, Folder 26)
  - Boletines de Noticias - Para Nuestros Amigos, 1952 (Box 4, Folder 27)
  - Boletines de Noticias - Pro Patria, 1935-1936 (Box 4, Folder 28)
  - Boletines de Noticias - Pro Patria, 1936-1937 (Box 4, Folder 29)
  - Boletines de Noticias - Propaganda Misional, 1929-1930 (Box 4, Folder 30)
  - Boletines de Noticias - El Propagandista Católico, 1928 (Box 4, Folder 31)
  - Boletines de Noticias - Reconquista, 1930-1944 (Box 4, Folder 32)
  - Boletines de Noticias - Regis/El Heraldo del Hogar, 1933 (Box 4, Folder 33)
  - Boletines de Noticias - Saber, 1935 (Box 4, Folder 34)
  - Boletines de Noticias - El Sembrador, sin fecha (Box 4, Folder 35)
  - Boletines de Noticias - Sembrando, 1953 (Box 4, Folder 36)
  - Boletines de Noticias - La Trinchera, 1936 (Box 4, Folder 37)
  - Boletines de Noticias - La Unión, 1933 (Box 4, Folder 38)
  - Boletines de Noticias - Vida del Alma, 1953 (Box 4, Folder 39)
  - Boletines de Noticias - La Voz Guadalupana, 1942 (Box 4, Folder 40)
  - Boletines de Noticias - Ydea al Servicio de la Verdad, 1953 (Box 4, Folder 41)
  - Folletos, sin fecha (Box 4, Folder 42)
  - Folletos, 1885-1920 (Box 4, Folder 43)
  - Folletos, 1922-1925 (Box 4, Folder 44)
  - Folletos, 1926 (Box 4, Folder 45)
  - Folletos, 1927 (Box 4, Folder 46)
  - Folletos, 1928-1934 (Box 4, Folder 47)
  - Folletos, 1935 (Box 5, Folder 1)
  - Folletos, 1936-1939 (Box 5, Folder 2)
  - Folletos, 1943-1950 (Box 5, Folder 3)
  - Folletos, 1969-1985 (Box 5, Folder 4)
  - Obras de Teatro, sin fecha, 1894-1906 (Box 5, Folder 5)
  - Obras de Teatro, 1919-1947 (Box 5, Folder 6)
  - Poemas, sin fecha, 1905-1945 (Box 5, Folder 7)
  - Programas, sin fecha, 1910-1986 (Box 5, Folder 8)
  - Declaraciones Públicas, sin fecha (Box 5, Folder 9)
  - Declaraciones Públicas, 1914-1925 (Box 5, Folder 10)
  - Declaraciones Públicas, 1926 (Box 5, Folder 11)
  - Declaraciones Públicas, 1927-1933 (Box 5, Folder 12)
  - Declaraciones Públicas, 1934-1936 (Box 5, Folder 13)
  - Declaraciones Públicas, 1937-1939 (Box 5, Folder 14)
  - Declaraciones Públicas, 1940-1971 (Box 5, Folder 15)
- Fotografías y Negativos, 1874-1970
  Organización: Alfabética. Esta serie contiene fotografías y negativos, la mayoría de ellos relacionados con la familia De la Torre. Incluidos están también amistades y parientes, incluyendo algunos de Leopoldo Varela, Jose M M Aguilar, Foto Harrison y Linder Art Studio. Contine también fotografías individuales de CB Waite and Govan and North. Los estudios y fotógrafos eran originarios de Aguascalientes, Guadalajara, Navajoa, Sonora, Nogales, Sonora and Arizona, San Luis Potosi, and Zacatecas. La mayoría de las leyendas al reverso de fotografías son en español. Nota: Algunos materiales se encuentras en la serie 7, de materiales sobredimensionados.
  - Disco Compacto – Copia del Archivo de la Familia De la Torre, sin fecha (Box 5, Folder 16)
  - Fotografías – Grupo de Aguascalientes, sin fecha, 1919 (Box 5, Folder 17)
  - Fotografías – California, 1883-1907 (Box 5, Folder 18)
  - Fotografías – Iglesias, sin fecha, 1885-1927 (Box 6, Folder 1)
  - Fotografías – Coronación de la Virgen Santísima de Guadalupe (Los Angeles, California), 1937 (Box 6, Folder 2)
  - Fotografías – Soldados Cristeros, sin fecha (Box 6, Folder 3)
  - Fotografías – De la Torre, Alfonso, sin fecha (Box 6, Folder 4)
  - Fotografías – De la Torre, Alfonso, 1910-1936 (Box 6, Folder 5)
  - Fotografías – De la Torre, Alfonso – Exhumación del cuerpo, 1944 (Box 6, Folder 6)
  - Fotografías – De la Torre, Benjamín, sin fecha, 1926-1953 (Box 6, Folder 7)
  - Fotografías – De la Torre, Carlos, sin fecha, 1931-1961 (Box 6, Folder 8)
  - Fotografías – De la Torre, Edmundo, sin fecha, 1938-1953 (Box 6, Folder 9)
  - Fotografías – De la Torre, Francisco, sin fecha, 1920-1941 (Box 6, Folder 10)
  - Fotografías – De la Torre, Ignacio, sin fecha (Box 6, Folder 11)
  - Fotografías – De la Torre, Ignacio, 1920-1970 (Box 6, Folder 12)
  - Fotografías – De la Torre, Ignacio – Viajes, sin fecha (Box 6, Folder 13)
  - Fotografías – De la Torre, Luis, sin fecha, 1921-1956 (Box 6, Folder 14)
  - Fotografías – De la Torre, María, sin fecha, 1901-1948 (Box 6, Folder 15)
  - Fotografías-De la Torre Berumen, Ignacio, sin fecha, 1896-1948 (Box 6, Folder 16)
  - Fotografías - De la Torre Berumen, Ignacio and Uribarren De la Torre, María, sin fecha, 1901 (Box 6, Folder 17)
  - Fotografías - Familia De la Torre Berumen, sin fecha, 1874-1901 (Box 6, Folder 18)
  - Fotografías - Familia De la Torre, sin fecha (Box 6, Folder 19)
  - Fotografías- Familia De la Torre, 1906-1936 (Box 6, Folder 20)
  - Fotografías- Familia De la Torre— Album de Fotos, sin fecha (Box 6, Folder 21)
  - Fotografías - Familia Delgado, sin fecha, 1923 (Box 7, Folder 1)
  - Fotografías - Familia Downing, sin fecha, 1944-1947 (Box 7, Folder 2)
  - Fotografías - Duval, Louis, sin fecha, 1932-1938 (Box 7, Folder 3)
  - Fotografías - Eucharist Crusade, 1924 (Box 7, Folder 4)
  - Fotografías - Familia Garibi, sin fecha, 1948 (Box 7, Folder 5)
  - Fotografías - Familias Garibi y Velasco, sin fecha, 1909-1920 (Box 7, Folder 6)
  - Fotografías - General, sin fecha (Box 7, Folder 7)
  - Fotografías - General, sin fecha (Box 7, Folder 8)
  - Fotografías - General, sin fecha (Box 7, Folder 9)
  - Fotografías - General, sin fecha (Box 7, Folder 10)
  - Fotografías - General, sin fecha (Box 7, Folder 11)
  - Fotografías - General, 1891-1899 (Box 7, Folder 12)
  - Fotografías - General, 1901-1919 (Box 7, Folder 13)
  - Fotografías - General, 1920-1929 (Box 7, Folder 14)
  - Fotografías - General, 1930-1939 (Box 7, Folder 15)
  - Fotografías - General, 1940-1970 (Box 7, Folder 16)
  - Fotografías – Familia Grabral, sin fecha, 1891-1938 (Box 7, Folder 17)
  - Fotografías – Iglesia y Virgen, sin fecha (Box 7, Folder 18)
  - Fotografías – Familia Marcado, sin fecha, 1931-1941 (Box 7, Folder 19)
  - Fotografías – Muro, Fidel, sin fecha, 1928 (Box 7, Folder 20)
  - Fotografías – Navarrete, Juan, sin fecha, 1937 (Box 7, Folder 21)
  - Fotografías – Noriega, Alfonso, sin fecha, 1927 (Box 7, Folder 22)
  - Fotografías – Orozco y Velasco, sin fecha, 1910-1914 (Box 7, Folder 23)
  - Fotografías – San Pedro de la Cueoa, sin fecha (Box 7, Folder 24)
  - Fotografías – Colegio Serafico, sin fecha, 1922-1929 (Box 7, Folder 25)
  - Fotografías – Movimiento Sinarquistas, sin fecha (Box 7, Folder 26)
  - Fotografías – Iglesia Sonorense, sin fecha, 1937-1970 (Box 7, Folder 27)
  - Fotografías – Familias Sureñas Cristeras, sin fecha, 1932 (Box 7, Folder 28)
  - Fotografías – Monumento Nacional Tumacacori (Tumacacori, Arizona), sin fecha (Box 7, Folder 29)
  - Fotografías – Uribarren De la Torre, María, sin fecha, 1897-1901 (Box 7, Folder 30)
  - Fotografías – Uribarren Family, sin fecha, 1934 (Box 7, Folder 31)
  - Fotografías – Velazco de Perez, sin fecha, 1922 (Box 7, Folder 32)
  - Fotografías – Familia Velazco, sin fecha, 1897 (Box 7, Folder 33)
  - Fotografías – Familia Villegas de Noriega, 1906 (Box 7, Folder 34)
  - Fotografías – Colegio Ysleta, sin fecha, 1937-1938 (Box 7, Folder 35)
  - Negativos – Universidad Buena Vista, sin fecha (Box 7, Folder 36)
  - Negativos – Iglesias, sin fecha (Box 7, Folder 37)
  - Negativos – Soldados Cristeros, sin fecha (Box 7, Folder 38)